# 非货币性资产交易时点的确认

提问人：youjump8 时间：2023-04-21 14:05:50
背景资料：A公司无房地产开发资质，与B公司合作开发项目，A公司提供地 4 块地，B公司负责出资开发建设，建成后A公司分配 1 号地上的建成物业，B公司分得 2、3、4 号地上的建成物业。对外四宗地块的施工合同等均是以A公司的名义签订，但B公司是实际四宗地块物业施工建设费用及相关费用的实际承担人。因此，相应款项均需通过B公司向A公司支付后，由A公司对外支付给施工单位及其他相关单位、部门。该交易实质是A转让 2、3、4 号地块的使用权，换取 1 号地块上建成的物业。B是该项目的主导方。对A而言，该事项属于一项非货币性资产交换。请问非货币性交换时点应确认在什么时候？
（ 1 ）签完合作协议的时候，这个论点不成立，因为这时没有房子，没法以 3 块地换得一号地上的房子。
（ 2 ） 1 号地上物业建成的时候，但根据《企业会计准则第 7 号——非货币性资产交换》应用指南规定，通常情况下，换入资产的确认时点与换出资产的终止确认时点应当相同或相近，也就是说，作为非货币性资产交换的一方，企业取得换入资产的时点与其销售或处置换出资产的时点应当相同或相近。但对A公司，取得换入资产时点为 1 号地物业建成移交的时点，换出资产时点为开工将地块交给B公司主导建设的时点，由于建房从开工到完工需经历几年时间，因此这两个时点并不相同或相近，该交易还能否适用非货币性资产交换处理原则？

回答人：chenyiwei
该交易仍适用非货币性资产交换准则。根据该准则第五条规定，换入资产的确认时点与换出资产的终止确认时点存在不一致的，其中换入资产尚未满足资产确认条件，换出资产满足终止确认条件的，在终止确认换出资产的同时将取得换入资产的权利确认为一项资产。
鉴于新房建造周期较长，其中可能涉及较多不确定性，故在将土地移交给B用于开发时即确认土地处置收益是不恰当的，建议将换出土地的账面价值确认为一项”其他非流动资产“，到取得换入的 1 号地块上的新房时，再按照该新房于原协议签订日的公允价值（理论上等于当时 2、3、4 号地块的公允价值）入账并确认资产处置损益。